臺灣彰化地方法院刑事裁定
110年度聲字第1398號
聲  請  人  臺灣彰化地方檢察署檢察官   
受  刑  人  楊境銓



上列聲請人因受刑人數罪併罰有二裁判以上，聲請定其應執行之
刑（110年度執聲字第712號），本院裁定如下：
    主  文
楊境銓所犯如附表所示之罪及所處之刑，有期徒刑部分應執行有
期徒刑貳拾貳年參月。
    理  由
一、按裁判確定前犯數罪者，併合處罰之；數罪併罰有二裁判以
    上宣告多數有期徒刑者，於各刑中之最長期以上，各刑合併
    之刑期以下，定其應執行之刑期，刑法第50條第1項本文、
    第53條規定甚明。
二、經查，受刑人楊境銓犯如附表所示之罪，經法院判處如附表
    所示之刑（僅記載有期徒刑部分），均經確定在案，有卷附
    如附表所示之判決及臺灣高等法院被告前案紀錄表各1件可
    參。是檢察官聲請定其應執行之刑，本院審核認聲請為正當
    ，並斟酌受刑人所犯如附表編號1所示各罪均屬施用毒品案
    件類型，編號3、7、15為轉讓毒品案件類型，其餘之罪則為
    販賣或幫助販賣毒品案件類型，是三種案件類型有別。又依
    據附表編號8至14所示判決書理由欄之記載，被告於民國107
    年12月11日曾為警查獲（即該判決書第16頁之記載），足見
    附表編號12至14所示部分犯行於107年12月11日為警查獲，
    被告竟於查獲後再犯罪質類似之如附表編號2至11、15所示
    販賣、轉讓毒品犯行，足見被告未能悔改並記取教訓，犯後
    態度不佳；暨考量被告犯罪次數、各罪手段等總體情狀綜合
    判斷，定其應執行之刑。
三、依刑事訴訟法第477條第1項，刑法第53條、第51條第5款，
    裁定如主文。
中　　華　　民　　國　　110 　年　　10　　月　　29　　日
                  刑事第六庭    法      官  張琇涵
以上正本證明與原本無異
如不服本裁定，應於裁定送達後5日內，向本院提出抗告狀（須
附繕本）。
中　　華　　民　　國　　110 　年　　10　　月　　29　　日
                                書  記  官  潘佳欣

附表：受刑人楊境銓定應執行刑案件一覽表（僅記載有期徒刑部分）【民國】            編  號 罪名  宣告刑    犯罪日期 偵查年度及案號      最  後  事  實  審          確  定  判  決    備   註      法  院  案   號 判決日期 法  院  案   號 確定日期  1 施用毒品 有期徒刑1年2月，共3罪 107年12月11日、108年3月7日、26日 彰化地檢108年度毒偵字第500號等 臺灣彰化地方法院 108年度訴字第545、674、690號 108年9月26日 臺灣彰化地方法院 108年度訴字第545、674、690號 108年10月22日 應執行有期徒刑1年7月  彰化地檢108年執字第5172號 2 販賣毒品 有期徒刑8年，共3罪 108年1月24日、5月24日、6月3日 彰化地檢108年度偵字第6038號等 臺灣彰化地方法院 108年度訴字第1088號 109年2月20日 臺灣彰化地方法院 108年度訴字第1088號 109年5月27日 應執行有期徒刑10年6月  彰化地檢108年執字第5172號 3 轉讓毒品 有期徒刑10月 108年2月16日 彰化地檢108年度偵字第6038號等 臺灣彰化地方法院 108年度訴字第1088號 109年2月20日 臺灣彰化地方法院 108年度訴字第1088號 109年5月27日  4 販賣毒品 有期徒刑8年2月，共2罪 108年2月13日、4月9日 彰化地檢108年度偵字第6038號等 臺灣彰化地方法院 108年度訴字第1088號 109年2月20日 臺灣彰化地方法院 108年度訴字第1088號 109年5月27日  5 販賣毒品 有期徒刑8年4月 108年5月5日 彰化地檢108年度偵字第6038號等 臺灣彰化地方法院 108年度訴字第1088號 109年2月20日 臺灣彰化地方法院 108年度訴字第1088號 109年5月27日  6 販賣毒品 有期徒刑4年 108年4月8日 彰化地檢108年度偵字第6038號等 臺灣彰化地方法院 108年度訴字第1088號 109年2月20日 臺灣彰化地方法院 108年度訴字第1088號 109年5月27日  7 轉讓毒品 有期徒刑1年 108年6月5日 彰化地檢108年度偵字第6038號等 臺灣彰化地方法院 108年度訴字第1088號 109年2月20日 臺灣彰化地方法院 108年度訴字第1088號 109年5月27日  8 販賣毒品 有期徒刑5年8月 108年3月28日 彰化地檢107年度偵字第8008號等 臺灣彰化地方法院 108年度訴字第717、1188、1304號、109年度訴字第10號 109年7月23日 臺灣彰化地方法院 108年度訴字第717、1188、1304號、109年度訴字第10號 110年7月22日 彰化地檢110年執字第4001號 9 販賣毒品 有期徒刑4年8月 108年2月3日 彰化地檢107年度偵字第8008號等 臺灣彰化地方法院 108年度訴字第717、1188、1304號、109年度訴字第10號 109年7月23日 臺灣彰化地方法院 108年度訴字第717、1188、1304號、109年度訴字第10號 110年7月22日  10 販賣毒品 有期徒刑8年8月，共3罪 108年3月8日、13日、26日 彰化地檢107年度偵字第8008號等 臺灣彰化地方法院 108年度訴字第717、1188、1304號、109年度訴字第10號 109年7月23日 臺灣彰化地方法院 108年度訴字第717、1188、1304號、109年度訴字第10號 110年7月22日  11 販賣毒品 有期徒刑9年8月，共2罪 108年5月4日、5日 彰化地檢107年度偵字第8008號等 臺灣彰化地方法院 108年度訴字第717、1188、1304號、109年度訴字第10號 109年7月23日 臺灣彰化地方法院 108年度訴字第717、1188、1304號、109年度訴字第10號 110年7月22日  12 販賣毒品 有期徒刑3年8月，共14罪 107年5月2日、6月13日、7月3日、4日、26日、28日、8月8日、10日、29日、9月12日、20日、11月16日、24日、25日 彰化地檢107年度偵字第8008號等 臺灣彰化地方法院 108年度訴字第717、1188、1304號、109年度訴字第10號 109年7月23日 臺灣彰化地方法院 108年度訴字第717、1188、1304號、109年度訴字第10號 110年7月22日  13 販賣毒品 有期徒刑7年8月，共27罪 107年6月6日、20日、26日、9月3日、26日、27日2次、28日、29日、30日、10月2日、3日2次、4日2次、13日、14日、15日、18日、19日、27日、31日、11月16日、18日、22日、23日、24日 彰化地檢107年度偵字第8008號等 臺灣彰化地方法院 108年度訴字第717、1188、1304號、109年度訴字第10號 109年7月23日 臺灣彰化地方法院 108年度訴字第717、1188、1304號、109年度訴字第10號 110年7月22日  14 幫助販賣毒品 有期徒刑3年10月 107年6月23日 彰化地檢107年度偵字第8008號等 臺灣彰化地方法院 108年度訴字第717、1188、1304號、109年度訴字第10號 109年7月23日 臺灣彰化地方法院 108年度訴字第717、1188、1304號、109年度訴字第10號 110年7月22日  15 轉讓毒品 有期徒刑1年2月 108年3月26日 彰化地檢107年度偵字第8008號等 臺灣彰化地方法院 108年度訴字第717、1188、1304號、109年度訴字第10號 109年7月23日 臺灣彰化地方法院 108年度訴字第717、1188、1304號、109年度訴字第10號 110年7月22日